【裁判字號】    96,訴,1763
【裁判日期】    970701
【裁判案由】    毒品危害防制條例
【裁判全文】
臺灣桃園地方法院刑事判決              96年度訴字第1763號
公  訴  人  臺灣桃園地方法院檢察署檢察官
被      告  甲○○
                    （
選任辯護人  呂福元律師
上列被告因違反毒品危害防制條例案件，經檢察官提起公訴（96
年度偵字第24814 號），本院判決如下：
    主  文
甲○○犯如附表編號一至五所示販賣第二級毒品罪，各處有期徒
刑柒年貳月，未扣案如附表編號一至五所示因販賣第二級毒品犯
罪所得之財物新臺幣各壹仟元均沒收，如全部或一部不能沒收時
，以其財產抵償之。又販賣第二級毒品，未遂，處有期徒刑參年
捌月，扣案之甲基安非他命驗餘重零點參伍零公克沒收銷燬之，
上開甲基安非他命之外包裝袋壹只沒收。應執行有期徒刑拾伍年
，扣案之甲基安非他命驗餘重零點參伍零公克沒收銷燬之，上開
甲基安非他命之外包裝袋壹只沒收；未扣案如附表編號一至五所
示因販賣第二級毒品犯罪所得之財物新臺幣各壹仟元均沒收，如
全部或一部不能沒收時，以其財產抵償之。
其餘被訴販賣第二級毒品之部分均無罪。
    事  實
一、甲○○（綽號阿益）明知甲基安非他命係毒品危害防制條例
    第二條第二項第二款所規定之第二級毒品，不得持有及販賣
    ，惟甲○○仍意圖營利，並分別基於販賣第二級毒品甲基安
    非他命之犯意，於附表所示之時地及方式，各以新臺幣（下
    同）一千元之價格，分別販賣第二級毒品甲基安非他命各一
    包予丙○○，因而取得因販賣第二級毒品甲基安非他命犯罪
    所得之財物共計五千元（即如附表編號一至五所示，甲○○
    每次以一千元之代價販售甲基安非他命一包予丙○○之金額
    ）。嗣於九十六年十月十二日晚間七時許，桃園縣政府警察
    局楊梅分局員警據報於桃園縣新屋鄉○○路三○六號四樓，
    查獲丙○○、乙○○姊弟涉嫌施用第二級毒品甲基安非他命
    （丙○○、乙○○二人所涉施用甲基安非他命之犯行，由檢
    察官另行偵辦），經丙○○告知警方其之前所施用之甲基安
    非他命皆係向甲○○（阿益）購得，並願配合警方查緝甲○○（阿益），乃於當晚以其所使用0000000000號
    行動電話（聲請人古祥銳，為丙○○之男友）循往例撥打甲○○所使用0000000000號行動電話，向本有販賣
    第二級毒品犯意之甲○○佯稱購買一千元之甲基安非他命一
    包，甲○○隨即應允，雙方並約定於次日（十三日）凌晨零
    時三十分許，在桃園縣新屋鄉○○路二四一號新屋鄉戶政事
    務所對面交易，迨甲○○依約前往上開交易地點時，丙○○
    旋交付一千元予甲○○收受，俟甲○○正要交付甲基安非他
    命一包予丙○○時，為在場埋伏之員警當場逮捕而未遂，並
    扣得甲○○所持有擬販售予丙○○之甲基安非他命一包（驗
    餘重○．三五○公克），及甲○○所有供販賣甲基安非他命
    犯罪所用之上開甲基安非他命外包裝袋一只，然因逮捕之混
    亂過程中，甲○○甫收取由丙○○所交付之一千元，卻因亂
    遺失而未扣案。
二、案經桃園縣政府警察局楊梅分局報請臺灣桃園地方法院檢察
    署檢察官偵查起訴。
    理  由
壹、有罪部分：
甲、程序部分：
一、按被告之自白，須非出於強暴、脅迫、利誘、詐欺或其他不
    正之方法，且與事實相符者，始得採為證據，倘被告之自白
    係出於不正之方法，而非自由意思之陳述，即其取得自白之
    程序違背上揭禁止規定，則不問自白內容是否確與事實相符
    ，因其並無證據能力，即不得採為判決基礎。故被告如對於
    自白提出非出於任意性之抗辯時，應先於其他事實而為調查
    ，最高法院九十三年度台上字第一一七○號判決意旨參照。
    查被告甲○○固於檢察官訊問時供稱：伊於警詢時被警察毆
    打，頭昏昏的，所以警察問伊是不是，伊都說是云云（見偵
    卷第一一五頁），又於本院審理時以書狀陳明前情外，並謂
    ：伊因遭警方誤導、脅迫，故於檢察官初次訊問時，亦供承
    不實之口供云云（見本院卷第三四、三五頁）。惟證人即警
    詢時負責詢問被告之員警田義德於檢察官訊問時具結證述：
    被告於警詢時坦承販賣甲基安非他命予丙○○，且警詢之內
    容皆係依據於被告自由意識陳述而為記載等語在卷（見偵卷
    第一一九頁），佐以被告於為警查獲之同日移送至檢察官初
    訊時，除未提及遭員警刑求之情節（見偵卷第八七、八八頁
    ），更於同日稍後於本院羈押訊問時供稱：伊在檢察官訊問
    時所供述之情節是實在，伊承認有販賣甲基安非他命予丙○○等語詳實（見本院九十六年度聲羈字第八五九號卷第五頁
    ），不僅未提及遭警方刑求一事，更進而坦承犯罪。再參酌
    被告經檢察官起訴後，先後多達六次之庭訊時，亦未提及上
    開遭警方刑求之情節（見本院卷第七至九頁、二七至三一頁
    、五九至六六頁、九六至九八頁、一一一至一一二頁、一四
    五至一七二頁），且被告於偵查時即有選任陳慶瑞律師及呂
    福元律師為辯護人，迄該案偵查終結起訴後至本院審理時，
    被告仍有選任呂福元律師、許淵秋律師（嗣於九十七年六月
    十一日具狀解除委任）為辯護人，然前揭辯護人皆未提及被
    告遭刑求一事，足見被告辯稱遭警方刑求云云，顯係畏罪卸
    責之詞，不足採信。準此，被告於警詢及檢察官訊問時所供
    述之內容，自得採為證據。
二、次按被告以外之人於審判外之陳述，雖不符刑事訴訟法第一
    百五十九條之一至之四之規定，而經當事人於審判程序同意
    作為證據，法院審酌該言詞陳述或書面陳述作成時之情況，
    認為適當者，亦得為證據。又當事人、代理人或辯護人於法
    院調查證據時，知有第一百五十九條第一項不得為證據之情
    形，而未於言詞辯論終結前聲明異議者，視為有前項之同意
    ，亦據同法第一百五十九條之五規定甚明。查本件證人丙○○、乙○○於警詢時所為之陳述，係被告以外之人在審判外
    之陳述而屬傳聞證據，且不符刑事訴訟法第一百五十九條之
    三之規定，惟檢察官、被告及辯護人就上開審判外之陳述，
    迄於本院言詞辯論終結前均未聲明異議，而本院審酌渠等於
    警詢時陳述之情況，核無違法取證之瑕疵，亦認為以之作為
    證據為適當，依上開規定，證人丙○○、乙○○前述審判外
    之陳述，得採為證據。至於前開證人丙○○、乙○○及查獲
    員警田義德於檢察官訊問時所為之陳述，固屬被告以外之人
    於審判外所為之陳述，惟現階段刑事訴訟法規定檢察官代表
    國家偵查犯罪、實施公訴，依法有訊問被告、證人及鑑定人
    之權，證人、鑑定人且須具結，而實務運作時，檢察官偵查
    時依法訊問被告以外之人所取得之陳述，原則上均能遵守法
    律規定，不致違法取供，是以，刑事訴訟法於九十二年二月
    六日修正時，即為兼顧理論與實務，以該法第一百五十九條
    之一第二項規定，除顯有不可信之情況者外，得為證據（刑
    事訴訟法第一百五十九條之一之立法理由）。查上開證人丙○○、乙○○、田義德於檢察官訊問時經具結後所為之陳述
    ，既非檢察官非法取供而得，且證人丙○○、乙○○、田義
    德當時所為之陳述，尚無有何顯不可信之情況，即應認其三
    人於檢察官訊問時所為之證述，亦得作為證據。
三、其次，卷附之桃園縣政府警察局楊梅分局搜索、扣押筆錄、
    扣押物品目錄表、現場照片、行動電話雙向通聯資料查詢、
    行政院衛生署管制藥品管理局出具之鑑定書等證據，檢察官
    、被告及辯護人迄本院言詞辯論終結前，均未爭執其證據能
    力，本院審酌前開證據均非公務員違法所取得，復經本院於
    審判期日就上開證據進行調查、辯論，依法自得作為本案證
    據。
乙、實體部分：
一、訊據被告矢口否認上揭犯行，辯稱：伊僅有於為警查獲該次
    前，因接獲丙○○之電話，請伊幫忙調取甲基安非他命一包
    ，適伊身上恰巧有甲基安非他命，乃免費提供予丙○○施用
    ，惟於交付甲基安非他命一包予丙○○時遭警查獲，除此之
    外，伊從未販賣甲基安非他命予丙○○云云。經查：
（一）桃園縣政府警察局楊梅分局員警於九十六年十月十二日晚
      間七時許，據報於桃園縣新屋鄉○○路三○六號四樓，查
      獲丙○○、乙○○姊弟涉嫌施用第二級毒品甲基安非他命
      ，並扣得吸食器一組及削尖吸管二支，經丙○○告知警方
      其之前所施用之甲基安非他命皆係向被告購得，並願配合
      警方查緝被告，乃於當晚以其所使用000000000
      0號行動電話（聲請人古祥銳，為丙○○之男友）撥打甲○○所使用0000000000號行動電話，向本有販
      賣第二級毒品犯意之被告佯稱要循往例購買一千元之甲基
      安非他命一包，被告隨即應允，雙方並約定於次日（十三
      日）凌晨零時三十分許，在桃園縣新屋鄉○○路二四一號
      新屋鄉戶政事務所對面交易，迨被告依約前往上開交易地
      點時，丙○○旋交付一千元予被告收受，俟被告正要交付
      甲基安非他命一包予丙○○時，為在場埋伏之員警當場逮
      捕而未遂，並扣得被告所持有擬販售予丙○○之甲基安非
      他命一包（驗餘重○．三五○公克），然因逮捕之混亂過
      程中，被告甫收取由丙○○所交付之一千元，卻因亂遺失
      等情，業據證人丙○○、乙○○迭於警詢及檢察官訊問、
      本院審理時具結證述在卷（見偵卷第二九至三二、五二至
      五四、八三至八五、一○六至一○七、一一○、一一一頁
      ），並經證人即查獲員警田義德於檢察官訊問時具結證述
      詳實（見偵卷第一一八、一一九頁），且有桃園縣政府警
      察局楊梅分局員警查獲丙○○、乙○○姊弟涉嫌施用甲基
      安非他命案件時，所製作之搜索、扣押筆錄及現場照片（
      見偵卷第五九至六四頁），以及警方於上揭時地查獲被告
      時，所製作之扣押筆錄、扣押物品目錄表（見偵卷第一九
      至二三頁）等證據在卷可稽，並與丙○○所使用之000
      0000000號行動電話雙向通聯資料查詢所載之通話
      內容相符（見外放資料袋內之臺灣大哥大股份有限公司雙
      向通聯資料查詢一本），而被告為警查獲時，所持有之甲
      基安非他命一包，亦經鑑定無訛，此有行政院衛生署管制
      藥品管理局九十六年十二月二十一日管檢字第○九六○○
      一三二一三號鑑定書一紙可資佐證（見本院卷第三九頁）
      ，此部分事實，堪以認定。
（二）證人丙○○固於警詢時證述：自九十六年七月間某日起，
      迄同年十月十二日止，伊都是撥打被告所使用00000
      00000號行動電話與被告聯絡後，在桃園縣新屋鄉市
      區，先後以每次一千元買一包甲基安非他命之代價，向被
      告購買六至七次之甲基安非他命等語（見偵卷第三一頁）
      ，惟於檢察官訊問時則證稱：向被告購買甲基安非他命有
      五、六次（見偵卷第八三頁）或七次等語（見偵卷第一○
      六頁），參酌被告於警詢及檢察官訊問時均供稱：為警查
      獲之前，渠販售甲基安非他命予丙○○約有五次等情（見
      偵卷第一二、八八頁），證人丙○○所證述向被告購買甲
      基安非他命之次數與被告供述販賣甲基安非他命之次數有
      所差異，依「罪證有疑，利於被告」之原則，應認被告除
      查獲該次販賣甲基安非他命未遂之犯行外，尚有販賣五次
      各一千元之甲基安非他命予丙○○之行為，洵可確定。證
      人丙○○又於檢察官訊問時結證稱：除查獲該次外，向被
      告購買甲基安非命之詳細日期均不記得了（見偵卷第一○
      七頁），而被告亦僅坦承：伊販售甲基安非他命予丙○○
      之時間，係自九十六年六月間開始（見偵卷第八八頁）等
      語，是被告及證人丙○○均無法確定被告出售甲基安非他
      命之詳細時間，惟參酌證人丙○○具結證述：伊都是在晚
      間向被告購買甲基安非他命，且都是透過伊使用之000
      0000000號行動電話與被告所使用之000000
      0000號行動電話聯絡後，由被告決定碰面之地點後再
      交易等情節，佐以證人丙○○所使用之00000000
      00號行動電話雙向通聯紀錄顯示，於附表所示日期之晚
      間，均有上開二行動電話之通聯紀錄（見外放資料袋內之
      臺灣大哥大股份有限公司雙向通聯資料查詢一本），堪認
      被告於各該次與丙○○通話後，確有販賣甲基安非他命各
      一次予丙○○之犯行無疑。至於證人丙○○於檢察官訊問
      時固證稱：為警查獲前最後一次向被告購買甲基安非他命
      之時間是在九十六年十月十一日晚間七時許云云（見偵卷
      第一○七頁），惟證人丙○○亦證述：該次因沒有找到被
      告，故未將錢交予被告等語（見偵卷第八四頁），是該次
      交易，顯因被告未到場而無從認定，併此敘明。
（三）被告固以前情置辯，證人丙○○亦於本院審理時附合被告
      之說詞證述：伊係經由一名綽號「強哥」之男子介紹而認
      識被告，伊在本案查獲之前，均係向「強哥」購買甲基安
      非他命，惟於本案查獲前三天，伊與「強哥」聯絡，「強
      哥」說最近警方盯他很緊，若伊要購買甲基安非他命，就
      與被告聯絡，並將被告所使用0000000000號之
      行動電話號碼留給伊，故伊與伊弟乙○○因施用甲基安非
      他命之案件為警查獲後，伊配合警方以電話約出被告購買
      甲基安非他命，是伊僅有向被告購買甲基安非他命唯一的
      一次，在此之前都是向「強哥」購買甲基安非他命云云（
      見本院卷第一四七至一六三頁）。然證人丙○○前於數次
      之警詢及檢察官訊問時均證述：伊是向綽號「阿益」之被
      告購買甲基安非他命，每次都是被告親自將甲基安非他命
      交給伊，皆未提及綽號「強哥」之人（見偵卷第二九至三
      二、八三至八五、一○六至一○八頁），故是否有「強哥
      」之人存在，已非無疑。且證人乙○○亦迭於警詢及偵、
      審時證述：渠所施用甲基安非他命之來源，均係由丙○○
      取得，而伊聽渠姊丙○○說甲基安非他命均係向綽號「阿
      義（益）」之被告購得等語在卷（見偵卷第五三、一一○
      頁、本院卷第六三至六五頁），乙○○既為丙○○之胞弟
      ，衡情丙○○並無對乙○○隱匿毒品來源之必要，故乙○○證述丙○○毒品來源之可信性甚高，惟由乙○○之證述
      內容，亦未提及毒品之來源係「強哥」之人，足見證人丙○○前揭於本院審理時之證述，要與事實有悖。抑有進者
      ，丙○○係使用0000000000號行動電話，被告
      係使用0000000000號行動電話，業據其二人陳
      述在卷，苟依證人丙○○所述，被告所使用上開行動電話
      之號碼，係「強哥」於本件案發前三天留給丙○○，以備
      丙○○需要甲基安非他命時，可撥打前開電話向被告取得
      ，然由證人丙○○所使用之0000000000號行動
      電話之雙向通聯紀錄顯示，丙○○至少於九十六年八月三
      十一日即有持前開行動電話向被告所使用之000000
      0000號行動電話通話之紀錄（詳外放資料袋內之臺灣
      大哥大股份有限公司雙向通聯資料查詢），足見證人丙○○前揭證述，要屬迴護被告之說詞，不足採信。自應以其
      於警詢及檢察官訊問時證述之情節，方與事實相符。
（四）查甲基安非他命係屬違禁物品，政府懸為禁令查緝甚嚴，
      對於販賣甲基安非他命者尤須科以重度刑責，販賣甲基安
      非他命既係違法行為，當非可公然為之，亦無公定價格，
      且分裝容易，份量亦可增減，而每次買賣之價量，亦可能
      隨時依雙方關係深淺、資力、需求量及對行情之認知、來
      源是否充裕、品質是否較佳、查緝是否嚴謹、購買者被查
      獲時供述購買對象之可能風險之評估等情形，而異其標準
      ，非可一概而論；又購買毒品者通常亦無法探知販毒者賺
      取利潤幾何，是販賣毒品之利得，除被告坦承犯行或價量
      俱臻明確外，委難察得實情。倘被告始終不願供出利得若
      干，或片面供述不實之取得毒品價格，即無從以販賣罪名
      相繩，又豈是事理之平。本件被告於本院審理時雖始終否
      認犯罪，證人丙○○、乙○○亦無從知悉被告取得甲基安
      非他命之來源及價格，以致無從計算被告之實際利得。但
      販賣第二級毒品甲基安非他命為無期徒刑或七年以上之重
      罪，苟非確有利益可圖，衡情被告應無甘冒無期徒刑或七
      年以上有期徒刑之重典，鋌而走險之理，足見被告主觀上
      具有營利之意圖，至為灼然。
二、綜上所述，被告前揭辯解，顯不足採。本件事證明確，應依
    法論科。
三、論罪科刑部分：
（一）查甲基安非他命分係毒品危害防制條例第二條第二項第二
      款所規定之第二級毒品。按毒品危害防制條例第四條所規
      定之販賣毒品罪，雖不以販入之後復行賣出為要件，祇要
      以營利為目的，將毒品販入或賣出，有一於此，其犯罪即
      為完成。惟其行為態樣，可分為販入、賣出、販入後復行
      賣出等三種情形。其中販入或賣出，有一於此，其犯罪即
      屬完成（最高法院九十六年度台上字第三五五一號判決意
      旨參照）。查被告於附表所示時地，分別出售甲基安非他
      命各一次予丙○○所為，皆係犯毒品危害防制條例第四條
      第二項之販賣第二級毒品罪。其持有甲基安非他命之低度
      行為，應各為其販賣之高度行為所吸收，均不另論罪。
（二）查本件被告前已有販賣甲基安非他命五次予丙○○，足見
      其原即具有販毒營利之決意，嗣於事實欄一（即附表編號
      一至五所示之犯行除外）所載之時地，經警令丙○○佯稱
      向其購買甲基安非他命而設計誘捕致實際上未能完成毒品
      之交易，因被告原即具有販賣第二級毒品甲基安非他命之
      意思，客觀上又已著手於販賣甲基安非他命之行為，核被
      告此部分所為，係犯毒品危害防制條例第四條第六項、第
      二項之販賣第二級毒品未遂罪。其持有甲基安非他命之低
      度行為，應為其販賣之高度行為所吸收，不另論罪。又被
      告此次販賣行為既為未遂，爰依刑法第二十五條第二項後
      段按既遂犯之刑減輕之。
（三）被告所犯上開六罪，犯意各別，行為互殊，應分論併罰之
      。爰審酌被告販賣甲基安非他命予他人，對於社會治安危
      害甚鉅，且其否認販賣毒品之犯行，亦難認有悔悟之意，
      及被告販賣甲基安非他命之次數及數量，本應重懲，惟念
      其年紀尚輕，因思慮未週始觸犯本案，苟經此次之教訓後
      ，或可幡然改過等一切情狀，分別量處如主文所示之刑，
      並定其應執行之刑，以示懲戒。此外，本件被告販賣甲基
      安非他命前後固有六次之多，然其所販售之對象，僅有丙○○一人，尚未達反覆或一再而為之程度，故難認被告有
      犯罪習慣或因遊蕩或懶惰成習而犯罪之情形，自無依公訴
      意旨宣告強制工作之餘地，附此敘明。
四、沒收部分：
    扣案驗餘重○．三五○公克之甲基安非他命，業經鑑定如前
    所述，是屬第二級毒品，應依毒品危害防制條例第十八條第
    一項前段之規定諭知沒收銷燬之；前開甲基安非他命之外包
    裝袋一只，為被告所有，且該外包裝袋具有防止毒品裸露、
    逸出及潮濕之功用，係便於攜帶供販賣毒品所用之物，應依
    毒品危害防制條例第十九條第一項前段宣告沒收。另未扣案
    如附表編號一至五所示之各一千元，係被告販賣如附表編號
    一至五所示甲基安非他命予丙○○後所得之財物，為本件犯
    罪所得之財物，並為被告所有，應依毒品危害防制條例第十
    九條第一項前段諭知沒收，且因前開財物均未扣案，併諭知
    如全部或一部不能沒收時，以其財產抵償之。至於被告遭警
    設計誘捕致販賣未遂該次犯行，被告固有收受丙○○所交付
    之一千元，然因逮捕混亂過程而遺失一節，已如前述，是被
    告既未取得該次由丙○○所交付之價金一千元，自無犯罪所
    得；此外，被告所使用之0000000000號行動電話
    亦未扣案，且無實據足認該行動電話尚屬存在，爰均不另為
    沒收之諭知，併此敘明。
貳、無罪部分：
一、公訴意旨另以：被告除有如附表所示販賣甲基安非他命五次
    及遭警設計誘捕該次販賣甲基安非他命未遂一次予丙○○之
    犯行外，另自九十六年七月間某日起，至同年十月十一日晚
    間七時許，尚有兩次販賣第二級毒品甲基安非他命予丙○○
    之犯行，因認被告另涉犯毒品危害防制條例第四條第二項之
    販賣第二級毒品罪嫌等語。
二、按犯罪事實應依證據認定之，無證據不得認定犯罪事實；不
    能證明被告犯罪者，應諭知無罪之判決，刑事訴訟法第一百
    五十四條第二項、第三百零一條第一項分別定有明文。次按
    認定被告有罪之事實，應憑證據，如未能發現相當之證據，
    或證據不足以證明，自不能以推測或擬制之方法，以為裁判
    之基礎；且認定犯罪事實所憑之證據，其為訴訟上之證明，
    須達於通常一般人均不致有所懷疑，而得確信其為真實之程
    度者，始得據為有罪之認定，倘其證明尚未達到此一程度而
    有合理之懷疑存在時，尚難為有罪之認定基礎；苟積極證據
    不足以為不利於被告事實之認定，即應為有利於被告之認定
    ，更不必有何有利之證據（最高法院三十年度上字第八一六
    號、四十年度台上字第八六號、七十六年度台上字第四九八
    六號判例參照）。
三、公訴人認被告涉有此部分犯行，無非以證人丙○○之證述為
    其所憑。惟訊據被告則堅決否認此部分之犯行，辯稱：伊沒
    有販賣甲基安非他命予丙○○等語。經查：證人丙○○固於
    檢察官訊問時具結證述：伊向被告購買甲基安非他命有七次
    （見偵卷第一○六頁），惟其於警詢時卻證述：向被告購買
    甲基安非他命有六至七次（見偵卷第三一頁），又於檢察官
    訊問時結證稱：向被告購買甲基安非他命有五、六次等語（
    見偵卷第八三頁），已如前述，是證人丙○○究竟向被告購
    買幾次甲基安非他命，恐連其本人亦無法確定，自難以其上
    開不確定之證述，據以認定被告前後出售甲基安非他命予丙○○有七次。參酌被告自承渠出售甲基安非他命約有五次（
    不包括遭警查獲該次未遂之犯行）等情（見偵卷第一二、八
    八頁），依「罪證有疑，利於被告」之原則，應認被告僅有
    前開販賣五次甲基安非他命及一次販賣甲基安非他命未遂之
    犯行。此外，復查無其他積極證據足認被告涉有此部分之犯
    行，自應諭知此部分無罪之判決。
據上論斷，應依刑事訴訟法第二百九十九條第一項前段、第三百
零一條第一項，毒品危害防制條例第四條第二項、第十八條第一
項前段、第十九條第一項，刑法第十一條、第二十五條第二項後
段、第五十一條第五款，判決如主文。
本案經檢察官林清安到庭執行職務。
中    華    民    國    97    年    7     月     1    日
                  刑事第八庭  審判長法  官  邱滋杉
                                    法  官  袁雪華
                                    法  官  吳為平
以上正本證明與原本無異。
如不服本判決，應於送達後10日內，向本院提出上訴狀。
                                    書記官  江惠婷
中    華    民    國    97    年    7     月    7     日
附表：
┌──┬─────┬──────┬───┬──┬─────────┬───────┬────────┬──────────┐
│編號│ 販賣時間 │  販賣地點  │買受人│次數│    買受方式      │   所犯罪名   │   量處刑度     │應沒收銷燬之及應沒收│
│    │          │            │      │    │   （新臺幣）     │              │                │之部分              │
├──┼─────┼──────┼───┼──┼─────────┼───────┼────────┼──────────┤
│ 一 │九十六年九│桃園縣新屋鄉│丙○○│一次│丙○○以其所使用○│毒品危害防制條│有期徒刑柒年貳月│未扣案因販賣第二級毒│
│    │月四日晚間│某處。      │      │    │000000000│例第四條第二項│。              │品犯罪所得之財物新臺│
│    │八時四十一│            │      │    │號行動電話，與李政│之販賣第二級毒│                │幣壹仟元沒收，如全部│
│    │分許。    │            │      │    │益使用之○九五五四│品。          │                │或一部不能沒收時，以│
│    │          │            │      │    │九九五七一號行動電│              │                │其財產抵償之。      │
│    │          │            │      │    │話聯絡後，於左列時│              │                │                    │
│    │          │            │      │    │地，以一千元之價格│              │                │                    │
│    │          │            │      │    │，向甲○○購得甲基│              │                │                    │
│    │          │            │      │    │安非他命一包。    │              │                │                    │
├──┼─────┼──────┼───┼──┼─────────┼───────┼────────┼──────────┤
│ 二 │九十六年九│同上。      │丙○○│一次│同上。            │同上。        │有期徒刑柒年貳月│未扣案因販賣第二級毒│
│    │月五日晚間│            │      │    │                  │              │。              │品犯罪所得之財物新臺│
│    │十時六分許│            │      │    │                  │              │                │幣壹仟元沒收，如全部│
│    │。        │            │      │    │                  │              │                │或一部不能沒收時，以│
│    │          │            │      │    │                  │              │                │其財產抵償之。      │
├──┼─────┼──────┼───┼──┼─────────┼───────┼────────┼──────────┤
│ 三 │九十六年九│同上。      │丙○○│一次│同上。            │同上。        │有期徒刑柒年貳月│未扣案因販賣第二級毒│
│    │月八日晚間│            │      │    │                  │              │。              │品犯罪所得之財物新臺│
│    │八時四十八│            │      │    │                  │              │                │幣壹仟元沒收，如全部│
│    │分許。    │            │      │    │                  │              │                │或一部不能沒收時，以│
│    │          │            │      │    │                  │              │                │其財產抵償之。      │
├──┼─────┼──────┼───┼──┼─────────┼───────┼────────┼──────────┤
│ 四 │九十六年九│同上。      │丙○○│一次│同上。            │同上。        │有期徒刑柒年貳月│未扣案因販賣第二級毒│
│    │月十五日晚│            │      │    │                  │              │。              │品犯罪所得之財物新臺│
│    │間六時四十│            │      │    │                  │              │                │幣壹仟元沒收，如全部│
│    │六分許。  │            │      │    │                  │              │                │或一部不能沒收時，以│
│    │          │            │      │    │                  │              │                │其財產抵償之。      │
├──┼─────┼──────┼───┼──┼─────────┼───────┼────────┼──────────┤
│ 五 │九十六年九│同上。      │丙○○│一次│同上。            │同上。        │有期徒刑柒年貳月│未扣案因販賣第二級毒│
│    │月二十日晚│            │      │    │                  │              │。              │品犯罪所得之財物新臺│
│    │間七時三十│            │      │    │                  │              │                │幣壹仟元沒收，如全部│
│    │二分許。  │            │      │    │                  │              │                │或一部不能沒收時，以│
│    │          │            │      │    │                  │              │                │其財產抵償之。      │
└──┴─────┴──────┴───┴──┴─────────┴───────┴────────┴──────────┘
附錄論罪科刑法條：
毒品危害防制條例第4條
製造、運輸、販賣第一級毒品者，處死刑或無期徒刑；處無期徒
刑者，得併科新臺幣 1 千萬元以下罰金。
製造、運輸、販賣第二級毒品者，處無期徒刑或 7 年以上有期徒
刑，得併科新臺幣 7 百萬元以下罰金。
製造、運輸、販賣第三級毒品者，處 5 年以上有期徒刑，得併科
新臺幣 5 百萬元以下罰金。
製造、運輸、販賣第四級毒品者，處 3 年以上 10 年以下有期徒
刑，得併科新臺幣 3 百萬元以下罰金。
製造、運輸、販賣專供製造或施用毒品之器具者，處 1 年以上 7
年以下有期徒刑，得併科新臺幣 1 百萬元以下罰金。
前五項之未遂犯罰之。


司法院資訊處製作；財團法人民間司法改革基金會備份。
